【裁判字號】    97,交聲,2719
【裁判日期】    971212
【裁判案由】    聲明異議
【裁判全文】
臺灣高雄地方法院刑事裁定            97年度交聲字第2719號
原處分機關  交通部公路總局高雄區監理所
法定代理人  陳聰乾
異  議  人  甲○○
上列異議人即受處分人因違反道路交通管理處罰條例案件，對於
交通部公路總局高雄區監理所民國97年11月20日所為之處分（原
處分案號：高監營裁字第裁80-N00000000號）聲明異議，本院裁
定如下：
    主  文
異議駁回。
    理  由
一、原處分略以：異議人即受處分人甲○○於民國96年4 月3 日
    晚上11時15分許，駕駛車牌號碼OGF-441 號普通重型機車，
    行經高雄縣永安鄉○○路與新華路路口時，經警測得呼氣中
    酒精濃度超過規定標準（呼氣測得酒精濃度為每公升0.71毫
    克），經警員舉發並製作違反道路交通管理事件通知單，原
    處分機關以異議人違反道路交通管理處罰條例（下稱處罰條
    例）第35條第1 項第1 款，於97年11月20日，以高監營裁字
    第裁80–N00000000 號裁決書，裁處異議人罰鍰新臺幣（下
    同）45,000元，吊扣駕駛執照12月，並施以道路交通安全講
    習（詳聲明異議移送卷所附舉發違反道路交通管理事件通知
    單、違反道路交通管理事件裁決書、呼氣酒精濃度測試列印
    單各1 份）。
二、異議意旨略以：上揭酒醉駕車行為，業經檢察官為緩起訴處
    分，並依緩起訴處分罰勞役完畢，原處分機關不能重複處罰
    ，為此聲明異議等語。
三、按一行為同時觸犯刑事法律及違反行政法上義務規定者，依
    刑事法律處罰之，但其行為應處以其他種類行政罰或得沒入
    之物而未經法院宣告沒收者，亦得裁處之；前項行為如經不
    起訴處分或為無罪、免訴、不受理、不付審理之裁判確定者
    ，得依違反行政法上之義務規定裁處之，行政罰法第26條定
    有明文。又汽車駕駛人，駕駛汽車經測試檢定，酒精濃度超
    過規定標準者，處1 萬5 千元以上6 萬元以下罰鍰，並當場
    移置保管其車輛及吊扣其駕駛執照1 年，因而肇事致人受傷
    者，並吊扣其駕駛執照2 年，致人重傷或死亡者，吊銷其駕
    駛執照，並不得再考領；汽車駕駛人經裁判確定處以罰金低
    於本條例第92條第3 項所訂最低罰鍰基準規定者，應依本條
    例裁決繳納不足最低罰鍰之部分；服用毒品、麻醉藥品、酒
    類或其他相類之物，不能安全駕駛動力交通工具而駕駛者，
    處1 年以下有期徒刑、拘役或科或併科15萬元以下罰金，道
    路交通管理處罰條例第35條第1 項第1 款、第8 項、刑法第
    185 條之3 亦有明文。另緩起訴處分最終雖可使被告免於刑
    事之訴追，但需於一定期間內遵守或履行刑事訴訟法第253
    條之2 各款所規定之事項，且如有同法第253 條之3 第1 項
    各款之情形，檢察官仍得依職權或依告訴人之聲請，將緩起
    訴處分撤銷，故其性質與不起訴處分自非相同，仍具處罰之
    實質意涵，故汽車駕駛人駕駛汽車經測試檢定，酒精濃度超
    過規定標準，不能安全駕駛動力交通工具而駕駛者，如經緩
    起訴處分命向公庫或指定公益團體、地方自治團體支付一定
    之金額，該金額自應視同確定判決所處之罰金，則該金額如
    已高於最低罰鍰基準之規定，道路交通管理處罰機關自不得
    再對汽車駕駛人裁處罰鍰，該金額如低於最低罰鍰基準之規
    定，道路交通管理處罰機關方得於扣除該支付金額後，對汽
    車駕駛人裁處繳納不足之金額，另緩起訴處分如係命汽車駕
    駛人遵守或履行向公庫或指定公益團體、地方自治團體支付
    一定金額以外之事項，所命遵守或履行之事項種類既與罰鍰
    不同，依行政罰法第26條第1 項之規定，道路交通管理處罰
    機關仍得按道路交通管理處罰條例第35條第1 項第1 款之所
    訂，對汽車駕駛人裁處罰緩。
四、異議人對原處分機關舉發之交通違規事實並未加以爭執，且
    有呼氣酒精濃度測試列印單1 份附卷可稽，則異議人於上開
    時間、地點，被檢測呼氣酒精濃度為超過每公升0.71毫克之
    事實，應可認定。又異議人因上開交通違規事實，被檢察官
    以緩起訴處分，命向指定之公益團體、地方自治團體或社區
    提供60小時之義務勞務，業經本院調臺灣高雄地方法院檢察
    署96年度偵字第14098 號卷查明無訛，依上所述，道路交通
    管理處罰機關即原處分機關自得另予裁罰。另該交通違規事
    實業經舉發，並經異議人依法陳述，此有舉發違反道路交通
    管理事件通知單、交通違規陳述單及查詢單各1 份附卷可稽
    （詳聲明異議移送卷），則原處分機關依道路交通管理處罰
    條例第35條第1 項第1 款之規定，裁處異議人罰鍰45,000元
    ，及吊扣駕駛執照12月，並依同條例第24條第1 項第2 款規
    定，另裁處異議人接受道路交通安全講習，依法自無不合，
    且核上開罰緩金額合於依同條例第92條第4 項、違反道路交
    通管理事件統一裁罰基準及處理細則第2 條第2 項規定所訂
    定違反道路交通管理事件統一裁罰基準表所示之裁罰基準，
    則該裁罰亦難認有何不當，從而應認本件原處分機關所為之
    裁處並無不合，異議人聲明異議尚無理由，應予駁回。
五、據上論斷，應依道路交通案件處理辦法第19條，裁定如主文
    。
中    華    民    國    97    年    12    月    12    日
                  刑事第八庭    法  官  鄭峻明
以上正本證明與原本無異。
如不服本裁定應於送達後5日內向本院提出抗告狀。
中    華    民    國    97    年    12    月    15    日
                                書記官  顏宗貝


司法院資訊處製作；財團法人民間司法改革基金會備份。
